---
title: "L2P2"
author: "Elton Dantas e Rebeca Beltrão"
runtime: shiny
output: 
    html_document:
        code_folding: "hide"
---

```{r setup, include=FALSE}
library(flexdashboard)
library(tidyverse)
library(viridis)
library(plotly)
library(shiny)

respostas = read_csv(here::here("data/enade-ccc-2017.csv"),
                     col_types = "cccdccdddc")

```

#Vamos começar observando quais IES brasileiras tem mais oportunidades de intercambio.

```{r}
# Oportunidades de intercâmbio

dados = respostas %>%
    na.omit() %>%
    group_by(IES,tema) %>%
    filter(tema == "Oport. Intercâmbio no país" | tema == "Oport. Intercâmbio exterior") %>%
    summarise(media_ies = mean(media)) %>%
    glimpse()


dados %>% 
    plot_ly(x = ~media_ies,
            y = ~reorder(IES,media_ies),
            type = "scatter", 
            color = ~tema,
            colors = "Paired",
            text = ~paste('IES: ', IES,
                          '<br>Media: ', media_ies)) %>% 
    layout(title = "Oportunidades de intercambio no pais ou exterior nas IES brasileiras",
           yaxis = list(title = "Universidade"),
           xaxis = list(title = "Media"))

```

FMU, UNESC, UFSCAR e PUC-Minas são as melhores IES para oportunidades de intercâmbio, com médias acima de 5. A Faculdade Pitágoras de São Luiz é a pior no quesito.

#Agora, comparamos se uma IES possui um perfil mais cientifico ou técnico

```{r}
# Comparação dos perfis

cientifico = respostas %>%
                na.omit(.) %>%
                group_by(IES,
                         media) %>%
                filter(
                    tema == "Comunicação oral e escrita" |
                    tema == "Iniciação científica" |
                    tema == "Monitores" |
                    tema == "Reflexão e argumentação" |
                    tema == "Pensamento crítico") %>%
                summarise(media_c = mean(media)) %>%
                select(IES,media_c) %>%
                summarise(media_c = mean(media_c))
                
tecnico =  respostas %>%
                na.omit(.) %>%
                group_by(IES,
                         media) %>%
                filter(
                        tema == "Ambiente p/ aulas práticas" |
                        tema == "Atividades práticas suficientes" |
                        tema == "Conteúdo útil p/ prática" |
                        tema == "Oport. de extensão" |
                        tema == "Equipamentos suficientes") %>%
                summarise(media_t = mean(media)) %>%
                select(IES,media_t) %>% 
                summarise(media_t = mean(media_t))

perfis = add_column(cientifico, media_t = tecnico$media_t)

p = perfis %>%
    mutate(diferenca = media_c - media_t) %>% 
    ggplot(aes(x = reorder(IES,diferenca), y = diferenca, fill = diferenca > 0)) +
    geom_col() +
    labs(
        x = "",
        y = "Diferença = nível científico - nível técnico",
        title = "Perfis das IES com curso de Ciência da Computação",
        subtitle = "",
        caption = ""
    ) +
    coord_flip()
ggplotly(p)
```

Observa-se que a IES com perfil mais científico é a UECE e a FEI, o mais técnico. Já a FMU possui o perfil mais equilibrado dentre todas. Entretanto, vale ressaltar que esta comparação não avalia a qualidade dos perfis para cada IES. Para isto, devemos considerar o desempenho das médias dos temas que compõem cada perfil.


#Agora, escolhemos algumas catacteristicas que constituem um perfil mais tecnico para as universidades e vamos observar as medias de cada IES para tais temas.

```{r fig.width=8, fig.height=8}
# Perfil técnico
t = respostas %>%
    na.omit(.) %>%
    group_by(IES,
             tema) %>%
    filter(tema == "Ambiente p/ aulas práticas" |
            tema == "Atividades práticas suficientes" |
            tema == "Conteúdo útil p/ prática" |
            tema == "Oport. de extensão" |
            tema == "Equipamentos suficientes") %>%
    summarise(media_t = mean(media)) %>% 
    ggplot(aes(x = media_t,
               y = reorder(IES,media_t),
               color = tema)) +
    geom_point(alpha = .5) +
    geom_point(data = respostas %>%
                    na.omit(.) %>%
                    group_by(IES) %>%
                    filter(tema == "Ambiente p/ aulas práticas" |
                            tema == "Atividades práticas suficientes" |
                            tema == "Conteúdo útil p/ prática" |
                            tema == "Oport. de extensão" |
                            tema == "Equipamentos suficientes") %>% 
                    summarise(media_t = mean(media)), 
                               color = "gray22")+
    labs(x = "Media",
         y = "IES",
         title = "Médias por temas técnicos")
ggplotly(t)

    
```

UNESC, FMU, UFAM e PUC-Minas são as IES que apresentam melhores resultados para os temas de perfil técnico, com médias a partir de 5 na avaliação dos estudantes. A Faculdade Pitágoras é a segunda pior para o perfil científico, destacando-se com a pior média de oportunidade de extensão.


#Vamos observar para um perfil mais cientifico também

```{r fig.width=8, fig.height=8}
# Perfil científico
c= respostas %>%
    na.omit(.) %>%
    group_by(IES,
             tema) %>%
    filter(tema == "Comunicação oral e escrita" |
            tema == "Iniciação científica" |
            tema == "Monitores" |
            tema == "Reflexão e argumentação" |
            tema == "Pensamento crítico") %>%
    summarise(media_c = mean(media)) %>% 
    ggplot(aes(x = media_c,
               y = reorder(IES,media_c),
               color = tema)) +
    geom_point(alpha = .5) +
    geom_point(data = respostas %>%
                    na.omit(.) %>%
                    group_by(IES) %>%
                    filter(tema == "Comunicação oral e escrita" |
                            tema == "Iniciação científica" |
                            tema == "Monitores" |
                            tema == "Reflexão e argumentação" |
                            tema == "Pensamento crítico") %>% 
                    summarise(media_c = mean(media)), 
                               color = "black")+
    labs(x = "Media",
         y = "IES",
         title = "Médias por temas científicos")
ggplotly(c)

```

UNESC, FMU e PUC-Minas também se destacam como as IES que apresentam melhores resultados para os temas de perfil científico, com médias acima de 5 na avaliação dos estudantes. FACAPE destaca-se com a pior média no quesito monitores e a Faculdade Pitágoras de São Luiz é a pior também no perfil científico, destacando-se com a menor média de iniciação científica.


#Para a seguinte visualização, vamos perceber quais as notas de cada estado para as categorias do Enade. Para isso, calculamos a mediana de cada categoria com base no estado.

```{r}
alem_tecnico = respostas %>%
    filter(categoria == "Aprendizagem além do técnico") %>%
    group_by(UF) %>% 
    summarise(mediana_aprendizagem = median(media)) 

cursos_geral = respostas %>%
    filter(categoria == "Curso em geral") %>%
    group_by(UF) %>% 
    summarise(mediana_curso = median(media)) 

ensino_apoio_aval = respostas %>%
    filter(categoria == "Ensino, apoio e avaliacão") %>%
    group_by(UF) %>%
    summarise(mediana_eaa = median(media)) 

infraestrutura = respostas %>%
    filter(categoria == "Infraestrutura") %>%
    group_by(UF) %>% 
    summarise(mediana_infraestrutura = median(media)) 

outros = respostas %>%
    filter(categoria == "Outros") %>%
    group_by(NOME_CURSO) %>% 
    summarise(mediana_outros = median(media)) 


```

Calculando as medianas para cada estado

```{r}
mediana_geral_uf = respostas %>%
    group_by(UF) %>% summarise(mediana_geral=median(media))

UF <- c("AM", "BA", "CE", "DF", "GO", "MA", "MG","PB", "PE", "PI", "PR", "RJ", "RS","SC","SP")

mediana_geral_uf$UF = UF
mediana_geral_uf$mediana_ALDT = alem_tecnico$mediana_aprendizagem
mediana_geral_uf$mediana_CEG = cursos_geral$mediana_curso
mediana_geral_uf$mediana_EAA = ensino_apoio_aval$mediana_eaa
mediana_geral_uf$mediana_INFRA = infraestrutura$mediana_infraestrutura

mediana_geral_uf <- mediana_geral_uf[order(mediana_geral_uf$mediana_geral),]

mediana_por_Uf = mediana_geral_uf %>%
                 group_by(UF) %>%
                 summarise(mediana_ALDT=median(mediana_ALDT),
                           mediana_CEG=median(mediana_CEG),
                           mediana_EAA=median(mediana_EAA),
                           mediana_INFRA=median(mediana_INFRA))

```


```{r width = 8, height = 3000}
selectInput("UF",
            "UF",
            choices = c("AM", "BA", "CE","DF","GO","MA", "MG","PB","PE", "PI", "PR","RJ", "RS", "SC", "SP"))

renderPlot({
    regiao_plot = mediana_por_Uf %>% filter(UF == input$UF)
    dat <-  data.frame(
        medianas_UF <- c(regiao_plot$mediana_ALDT, 
                         regiao_plot$mediana_CEG,
                         regiao_plot$mediana_EAA,
                         regiao_plot$mediana_INFRA),
        categorias <- c("Aprendizado Além do Tecnico",
                        "Curso em Geral", 
                        "Ensino Apoio Avaliação",
                        "Infraestrutura"))

    ggplot(data= dat, 
           aes(x = categorias,
               y = medianas_UF, color=categorias)) +
       geom_point( size=4) +
       theme_light() +
       theme(
        panel.grid.major.x = element_blank(),
        panel.border = element_blank(),
        axis.ticks.x = element_blank())+
        labs(x = "Categorias",
             y = "Medianas por UF")
})
```